【裁判字號】    88,上易,3068
【裁判日期】    890125
【裁判案由】    業務侵占
【裁判全文】
臺灣高等法院臺中分院刑事判決                  八十八年度上易字第三○六八號
    上  訴  人
    即  被  告  丙○○
右上訴人因業務侵占案件，不服台灣台中地方法院八十八年度易字第一三八五號，中
華民國八十八年十月十八日第一審判決（起訴案號：台灣台中地方法院檢察署八十八
年度偵字第二五五七號），提起上訴，本院判決如左：
    主  文
上訴駁回。
    事實及理由
一、本案經本院審理結果，認第一審判決認事用法及量刑均無不當，應予維持，並引
    用第一審判決書記載之事實、證據及理由（如附件）。
二、上訴人即被告丙○○（以下稱被告）在本院未提出其他有利之證據及辯解，其上
    訴無理由，應予駁回。
三、台灣台中地方法院檢察署移送併辦之八十八年度偵字第二○四三二號被告涉嫌侵
    占一案，認被告於八十七年六月二十二日起任職於統帥金屬工業股份有限公司（
    以下稱統帥公司），而自八十七年十月起，連續侵占統帥公司之款項新台幣（以
    下同）三十二萬四千六百九十三元乙節。查被告於八十七年六月初即離開中萊公
    司，而於八十七年六月二十二日起任職於統帥公司，其在統帥公司之侵占犯行又
    係始自八十七年十月起，距離侵占本案中萊公司之貨款，不但時間相隔長達四月
    餘，且又係被告另在他公司覓得工作後三月餘始為之，應認被告係另行起意，難
    認兩者有連續犯之裁判上一罪關係，故併辦部分應予退回檢察官另行處理。
三、據上論斷，應依刑事訴訟法第三百七十三條、第三百六十八條，判決如主文。
本案經檢察官甲○○到庭執行職務。
中      華      民      國    八十九    年      一      月    二十五    日
                                  臺灣高等法院臺中分院刑事第十庭
                                        審判長法  官  黃  永  泉
                                              法  官  蔡  名  曜
                                              法  官  蕭  廣  政
右正本證明與原本無異。
不得上訴。
                                              書記官  劉  建  智
中      華      民      國    八十九     年      一       月   二十六   日
    Ｆ
    公  訴  人  臺灣臺中地方法院檢察署檢察官
    被      告  丙○○  男  二十六歲（民國○○○年○月○○日生）
                        住台中市○區○村路○段一號
                        身分證統一編號：Ｂ一二一二八四號
    指定辯護人  本院公設辯護人  戴遐齡
右列被告因業務侵占案件，經檢察官提起公訴（八十八年度偵字第二五五七號）本院
判決如左：
    主  文
丙○○意圖為自己不法之所有，而侵占對於業務上所持有之物，處有期徒刑捌月。
    事      實
一、丙○○係中萊有限公司（下稱中萊公司）之業務員，負責與客戶接洽業務、送貨
    、收款等業務。其於民國八十六年間因連續侵占向中萊公司客戶收取之貨款，經
    本院於八十七年三月十一日以其犯業務侵占罪判處有期徒刑六月，緩刑二年確定
    ，現仍緩刑中。詎丙○○猶不知悔改，於八十七年五月底某日，至臺中市○○路
    二二六號收取永祥汽車負責人劉洧靘貨款新臺幣（下同）六千三百元後，竟基於
    意圖為自己不法所有，未將收得款項繳交中萊公司，而將上開貨款侵占入己。
二、案經中萊公司代表人乙○○訴由臺灣臺中地方法院檢察署檢察官偵查起訴。
    理      由
一、訊據被告丙○○固不諱言渠擔任中萊公司之業務員，負責與客戶接洽業務、送貨
    、收款等業務及於右揭時地向永祥汽車負責人劉洧色受領六千三百元之事實，惟
    矢口否認有何侵占犯行，辯稱：渠因與中萊公司負責人乙○○有債務糾紛，遂賣
    掉車子，由於渠要用車，乙○○遂借車予之使用，因收款前一日汽車遭拖吊，遂
    向永祥汽車之老闆借款取車，惟該老闆表示一大早借錢並不方便，但可先簽單請
    領貨款，遂向永祥汽車之老闆領取款項，渠實為借款而非收取貨款云云；另稱渠
    係與告訴人中萊公司負責人乙○○有財務糾紛云云。經查：被告向永祥汽車收取
    款項後並未交還告訴人中萊公司一節，業據告訴人中萊公司負責人乙○○指訴綦
    詳，而被告亦不否認確有向永祥汽車負責人劉洧靘受領六千三百元之事實，另證
    人即中萊公司員工洪國翊於審理中證稱：渠與被告丙○○係同事，八十七年五月
    底曾與被告一同至臺中市○○路二二六號永祥汽車收取貨款，當時被告丙○○表
    示汽車被拖吊，要先收取貨款來繳款，丙○○向永祥汽車的老闆表示要收取貨款
    六千三百元等語，亦供證該筆款項確係貨款，復有收款之簽單收據一紙在卷可參
    ，該簽單收據載明「永祥汽車台照」、「87年5月份」、「本期應收款：6300-」
    、「總計：6300-」，並有被告書寫「中萊．丙○○」之簽名等情，該簽單收據
    記載內容顯係貨款而非借款，被告辯以向永祥汽車老闆借款云云，顯與事實乖違
    ，不足採信。而被告自承渠要用車，故乙○○借車供其使用等情，足見渠向乙○
    ○借車係供己使用而非供執行業務之用，其收取貨款後未繳回公司挪作該車拖吊
    費用，亦難認收取是貨款係為告訴人中萊公司所為，渠有不法所有之意圖甚明。
    綜上，被告辯以並未侵占收得款項云云，顯係卸責之詞，要無足採。事證明確，
    犯行堪認定，應予依法論科。
二、核被告所為，係犯刑法第三百三十六條第二項業務侵占罪。爰審酌被告犯罪之目
    的、動機係為繳交拖吊費用取車、惡性非重，惟犯罪後未坦承犯行、未見有悔意
    之犯後態度等一切情狀，量處如主文所示之刑。
據上論斷，應依刑事訴訟法第二百九十九條第一項前段，刑法第三百三十六條第二項
，罰金罰鍰提高標準條例第一條前段，判決如主文。
中      華      民      國      八十八      年      十    月    十八    日
                                    臺灣臺中地方法院刑事第七庭
                                        法  官  陳  葳
右正本證明與原本無異
如不服本判決應於送達後十日內向本院提出上訴狀
                                        書記官
中      華      民      國      八十八      年      十    月    十八    日
附錄法條：
刑法第三膾三十六條第二項：
對於業務上所持有之物，犯前條第二項之罪者，處六月以上五年以下有期徒刑，得併
科三千元以下罰金。


司法院資訊處製作；財團法人民間司法改革基金會備份。
